【裁判字號】    99,親,162
【裁判日期】    991029
【裁判案由】    否認子女
【裁判全文】
臺灣高雄地方法院民事判決               99年度親字第162號
原      告    乙○○
被      告    乙○○之子
兼法定代理人  甲○○
上列當事人間否認子女事件，本院於民國99年10月27日言詞辯論
終結，判決如下：
    主  文
確認被告乙○○之子（男，民國九十八年六月十六日生）非原告
與被告甲○○之婚生子。
訴訟費用由原告負擔。
    事實及理由
一、原告主張：原告與被告甲○○於民國91年6 月30日結婚，嗣
    於98年10月7 日協議離婚並辦妥離婚登記。原告於與甲○○
    婚姻關係存續期間之95年4 月間即離家出走，而與訴外人蘇
    正卿同居，並自蘇正卿受胎，於98年6 月16日生下被告乙○
    ○之子。茲因原告受胎時與甲○○間仍有婚姻關係存在，致
    原告於辦理戶籍登記時，仍須將甲○○登載為乙○○之子之
    婚婚生子，原告乃遲未替乙○○之子辦理戶籍登記，乙○○
    之子既非原告自甲○○受胎所生，爰依民法第1063條第2 項
    之規定提起本件訴訟，聲明請求確認乙○○之子非原告與甲
    ○○所生之婚生子。
二、被告則以：原告於95年4 月間離家後，未曾再返家與甲○○
    同居，乙○○之確非甲○○之子等語，資為抗辯
三、按妻之受胎，係在婚姻關係存續中者，固推定其所生子女為
    婚生子女；惟該推定，如夫妻之一方能證明妻非自夫受胎者
    ，得於知悉該子女非為婚生子女之時起2 年提起否認之訴，
    為民法第1063條第1 項、第3 項所明文規定。經查，原告主
    張之上開事實，業據其提出戶籍謄本及行政院高雄榮民總醫
    院過敏免疫風濕科親子鑑定報告書為證，而依該該親子鑑定
    報告書所載：「1.根據以上16組STR 基因位點與2 組HLA Ty
    ping的分析結果，無法排除乙○○之子與蘇正卿之親子關係
    。2.累積親子關係指數（CPI ）=6466.40，親子關係機率為
    99.00000000%。」等語，堪認原告之主張為真實。乙○○之
    子既非原告自甲○○受胎所生之子，則原告依民法第1063條
    第2 項之規定，訴請確認乙○○之子非原告與甲○○之婚生
    子，即屬正當，應予准許。
四、原告於本件訴訟雖為勝訴之當事人，惟事情肇因為原告所起
    ，被告之行為，按當時之訴訟程度為防禦權利所必要，本院
    酌量情形，爰命原告負擔全部訴訟費用。
五、結論：原告之訴為有理由，依民事訴訟法第81條第2 款，判
    決如主文。
中    華    民    國    99    年    10    月    29    日
                        家事法庭法  官  黃悅璇
正本係照原本作成。
如對本判決上訴，須於判決送達後20日內向本院提出上訴狀。
中    華    民    國    99    年    10    月    29    日
                                書記官  楊馥華

司法院資訊處製作；財團法人民間司法改革基金會備份。
